【裁判字號】    92,抗,36
【裁判日期】    920121
【裁判案由】    沒入保證金
【裁判全文】
臺灣高等法院刑事裁定                                九十二年度抗字第三六號
    抗  告  人  甲○○原名李.
    即  被  告
    抗  告  人  乙○○  住桃園.
    即  具保人
右具保人因被告違反麻醉藥品管理條例案件，不服臺灣臺北地方法院九十年度易緝字
第二四四號，中華民國九十一年十二月二十日所為沒入保證金之裁定，提起抗告，本
院裁定如左：
    主  文
抗告駁回。
    理  由
一、抗告意旨略以：被告甲○○因違反麻醉藥品管理條例案件，經臺灣臺北地方法院
    通緝，於九十年十二月十九日緝獲歸案，諭知交保新台幣（下同）一萬元，並由
    具保人乙○○繳納現金後，停止羈押在案，嗣於九十一年四月十五日經裁定被告
    應送勒戒處所觀察、勒戒，因逾期抗告，經台灣高等法院九十一年抗字第四五○
    號裁定抗告駁回；聲請非常上訴亦經最高法院檢察署九十一年八月二十三日九十
    一台義字第一一五三二號函覆稱：與非常上訴要件不合：：；臺灣臺北地方法院
    九十一年七月二十四日庭期，被告雖未到庭，但已於十一月間即依刑事訴訟法第
    四百八十四條、第三百八十六條聲明異議，被告仍靜待裁定，並未逃匿，詎予將
    保證金沒入，顯然無據，抗告人不服，提起抗告，請求撤銷原裁定，將保證金一
    萬元發還抗告人乙○○云云。
二、按具保之被告逃匿者，應命具保人繳納指定之保證金額，並沒入之。不繳納者，
    強制執行。保證金已繳納者，沒入之。刑事訴訟法第一百一十八條第一項定有明
    文。
三、經查：本件被告原法院諭知應送勒戒處所觀察、勒戒裁定，已於九十一年四月十
    九日送達被告，有送達證書附原審卷（見第三十九頁、第四十頁）足憑，被告辯
    護人聲請延緩一個月執行，並就送觀察勒戒裁定提起抗告，經抗告駁回，已如上
    述，原定於同年六月二十六日送執行，被告以安置小孩為由，法官改諭知被告於
    翌（二十七）日報到送執行，惟被告再以狀聲請延緩一個月執行，原法院並先後
    按址傳訊被告應於七月二十四日、十月十六日到庭執行觀察勒戒，均依法寄存送
    達被告，惟未到庭，乃囑託拘提，並通知具保人於九十一年十一月十三日偕同被
    告到庭，已送達具保人，竟仍未到庭，亦拘提未著等情，有送達證書附原審卷可
    稽，具保之被告既迭經傳、拘未著，具保人亦未能偕同被告到庭，顯已逃匿，原
    法院裁定沒入保證金，並通緝被告，於法尚無不合；又抗告無停止執行裁判之效
    力，觀諸刑事訴訟法第四百零九條第一項前段規定自明，而刑事訴訟法第四百八
    十四條、第四百八十六條聲明異議係對檢察官執行之指揮不當而為，應無停止執
    行法院確定裁定之效力，況被告前對送勒戒處所觀察勒戒裁定之抗告業經駁回確
    定，非常上訴亦不合要件，均已為抗告人狀述甚明，詎抗告人猶執上詞，並以被
    告已聲明異議，請求免除觀察勒戒而指摘原裁定不當，非有理由，應予駁回。
據上論斷，依刑事訴訟法第四百十二條，裁定如主文。
中      華      民      國    九十二    年    一      月      二十一    日
                              台灣高等法院刑事第一庭
                                  審判長法  官  李  相  助
                                        法  官  黃  聰  明
                                        法  官  魏  新  國
右正本證明與原本無異。
不得再抗告。
                                        書記官  賴  淑  真
中      華      民      國      九十二    年     一     月     廿二     日


司法院資訊處製作；財團法人民間司法改革基金會備份。
